# 金融工具准则怎么通俗的去理解

提问人：向 丽视 野 时间：2023-02-06 17:14:52
求助陈版主：注会考试金融工具准则怎么通俗的去理解，看了书好难， 看不懂。

回答人：chenyiwei
上国会远程教育网上有一些金融工具方面的免费课程，可以先看看。如果还不能理解，建议报专业考试辅导机构的辅导班。